【裁判字號】    99,審易,3384
【裁判日期】    991012
【裁判案由】    傷害等
【裁判全文】
臺灣高雄地方法院刑事判決            99年度審易字第3384號
公  訴  人  臺灣高雄地方法院檢察署檢察官
被      告  甲○○
上列被告因傷害等案件，經檢察官提起公訴（99年度偵字第1078
號），被告於準備程序進行中就被訴事實為有罪之陳述，經本院
告知簡式審判程序之旨，並聽取被告與公訴人之意見後，裁定依
簡式審判程序審理，判決如下：
    主  文
甲○○犯恐嚇危害安全罪，處拘役伍拾日，如易科罰金，以新臺
幣壹仟元折算壹日。緩刑貳年。
    事  實
一、甲○○曾因冰箱故障請乙○○修理，嗣因冰箱再度故障，甲
    ○○要求乙○○負責，乙○○遂於民國98年2 月24日上午11
    時許前往甲○○高雄縣大樹鄉○○路河濱一巷73弄5 號租屋
    處初步檢視，認為並無故障，甲○○要求再次檢修，乙○○
    即表示需先付費新臺幣（下同）300 元，引發甲○○不滿，
    2 人發生口角，期間甲○○竟基於恐嚇危害安全之犯意，向
    乙○○恫稱：「我打死喔，我沒騙你喔！」等語，以此加害
    生命、身體之事，恐嚇乙○○致生危害於安全。甲○○並再
    基於傷害之犯意，徒手毆打乙○○，致乙○○受有前胸上部
    紅腫（約3 公分×2 公分）之傷害。雙方爭執近1 小時後，
    乙○○欲離去而步行至高雄縣大樹鄉○○路河濱一巷73弄口
    時，甲○○復基於公然侮辱之犯意，在該不特定人得共聞共
    見之公開場所，向乙○○辱稱：「懶叫（台語）不會硬啦說
    想要娶…老婆，這個啦，懶叫（台語）不會硬啦」等語（甲
    ○○傷害及公然侮辱部分另為不受理之判決）。
二、案經乙○○訴由高雄縣政府警察局仁武分局報告臺灣高雄地
    方法院檢察署檢察官偵查起訴。
    理  由
一、本件被告甲○○所犯係死刑、無期徒刑、最輕本刑為3 年以
    上有期徒刑以外之罪，其於準備程序進行中，就被訴事實為
    有罪之陳述，經受命法官告知簡式審判程序之旨，並聽取當
    事人之意見後，本院合議庭認無不得或不宜改依簡式審判程
    序進行之情形，爰依刑事訴訟法第273 條之1 第1 項規定，
    裁定本件由受命法官獨任進行簡式審判程序。又本件卷內之
    證據資料，依同法第273 條之2 規定，不受同法第159 條第
    1 項關於傳聞法則規定之限制，依法均有證據能力，合先敘
    明。
二、上揭事實，業據被告於本院審理中坦承不諱，核證人乙○○
    、邱美珠、林添雄證述之情節相符，並有錄音光碟、勘驗筆
    錄1 份在卷可稽。而被告向乙○○所恫稱：「我打死喔，我
    沒騙你喔！」等語，依一般社會觀念及理解，顯係屬加害於
    生命、身體之事，是足認被告前開任意性之自白與事實相符
    ，得作為被告有罪之證據。從而，本件事證明確，被告犯行
    堪以認定，應依法論科。
三、核被告所為，係犯刑法第305 條之恐嚇危害安全罪。本院審
    酌被告不思以理性之方式與告訴人解決糾紛，竟出言恐嚇，
    造成告訴人精神上之痛苦，實有不該；另考量被告犯後坦承
    犯行，且已與告訴人和解，並賠償告訴人45,000元，告訴人
    亦撤回本件對被告之告訴，有和解書及撤回告訴狀各1 紙附
    卷可按，是其犯後態度尚稱良好，末參以被告犯罪動機係基
    於消費糾紛，及其智識程度、生活情況等一切情狀，酌情量
    處如主文所示之刑，並諭知易科罰金之折算標準，以示懲儆
    。又被告前於81年間雖曾因妨害自由案件，經法院判處有期
    徒刑4 月確定，但於執行完畢後至今已逾5 年以上，均未曾
    因故意犯罪受有期徒刑以上刑之宣告，有臺灣高等法院被告
    前案紀錄表1 份在卷可考，其經此次科刑後，當知所警惕，
    應無再犯之虞，且被告與告訴人已達成和解，並彌補告訴人
    之損害，是本院認所宣告之刑，以暫不執行為適當，併宣告
    被告緩刑2 年，以啟自新。
據上論斷，應依刑事訴訟法第273 條之1 第1 項、第284 條之1
、第299 條第1 項前段，刑法第305 條、第41條第1 項前段、第
74條第1 項第2 款，刑法施行法第1 條之1 ，判決如主文。
本案經檢察官王清海到庭執行職務。
中    華    民    國    99    年    10    月    12    日
                  刑事第十庭    法  官  林裕凱
以上正本證明與原本無異。
如不服本判決應於收受判決後10日內向本院提出上訴書狀，並應
敘述具體理由。其未敘述上訴理由者，應於上訴期間屆滿後20日
內向本院補提理由書(均須按他造當事人之人數附繕本)「切勿逕
送上級法院」。
中    華    民    國    99    年    10    月    12    日
                                書記官  黃振祐
附錄所犯法條
中華民國刑法第305條
（恐嚇危害安全罪）
以加害生命、身體、自由、名譽、財產之事，恐嚇他人致生危害
於安全者，處 2 年以下有期徒刑、拘役或 3 百元以下罰金。

司法院資訊處製作；財團法人民間司法改革基金會備份。
